# 请教陈版：关于政府补助确认条件

提问人：Charname0111 时间：2018-02-06 12:15:56
企业会计准则第 16 号--政府补助（财会〔 2017 〕 15 号）中， 第六条 政府补助同时满足下列条件的，才能予以确认： （一）企业能够满足政府补助所附条件； （二）企业能够收到政府补助。 那么，当一家企业收到一笔政府补助，政府约定将在未来书面指示其用于构建固定资产的，是否在收到时即要确认递延收益，然后在购买资产后，随着资产折旧而计入损益？亦或是收到时仅确认其他应付款，待收到书面通知时才确认递延收益？ 谢谢！

回答人：chenyiwei
是否确认递延收益或其他应付款，其区别主要在于是否已经满足此条所述的确认条件，特别是，是否仍存在较大的被要求归还的可能性。所以是收到时计入递延收益还是其他应收款并无定论，要取决于具体情况。